臺灣臺中地方法院民事判決　　　　　　　100年度訴字第952號
原　　　告　台新國際商業銀行股份有限公司
法定代理人　蔡榮棟
訴訟代理人　王國忠
被　　　告　許金美
　　　　　　吳文中
上列當事人間請求塗銷所有權移轉登記等事件，於民國100年5月
12日言詞辯論終結，本院判決如下：
    主      文
確認被告許金美、吳文中就坐落台中市○區○○段七小段二地號
、面積四四一二平方公尺、權利範圍一萬分之五十之土地，及其
上同小段六０九、六一０建號即門牌號碼台中市○區○○路二之
六之五六、二之六之五八號、面積各為四二平方公尺之房屋，於
民國九十六年十一月二十九日所為之買賣關係不存在。
被告吳文中應將前項所示之不動產於民國九十六年十二月十七日
經台中市中山地政事務所以買賣為登記原因之所有權移轉登記塗
銷，並回復登記為被告許金美所有。
訴訟費用新台幣壹萬貳仟伍佰捌拾參元由被告負擔。
    事實及理由
一、原告於民國(下同)100年2月10日起訴時固列經理人即法定代
    理人為吳清文，嗣於100年5月12日言詞辯論期日以原告公司
    已自100年1月起改採單一總經理制，法定代理人即經理人已
    變更為蔡榮棟為由，具狀聲明承受訴訟，惟依原告提出公司
    變更登記表記載，原告公司之經理人變更登記業經中央主管
    機關即經濟部於100年2月8日核備在案，則原告於起訴狀記
    載該公司法定代理人為吳清文乙節，顯係誤載，原告聲請法
    院更正公司法定代理人為蔡榮棟已足，其不察上情猶以書狀
    聲明承受訴訟，容有誤會，合先敘明。
二、原告起訴主張被告許金美於92年8月21日向原告公司申請現
    金卡(卡號：0000000000000000)使用，經原告公司核准發卡
    後，被告許金美迄至100年2月1日止，消費記帳尚餘新台幣(
    下同)265959元(內含消費本金162854元、利息103105元)未
    按期給付。又被告許金美自95年7月17日即開始逾期清償，
    並於96年11月29日將其所有坐落台中市○區○○段7小段2地
    號、面積4412平方公尺、權利範圍10000分之50之土地，及
    其上同小段609、610建號即門牌號碼台中市○區○○路2之6
    之56、2之6之58號、面積各為42平方公尺之房屋(下稱系爭
    房地)出賣予其表哥即被告吳文中，復於96年12月17日辦妥
    所有權移轉登記。因被告2人為親戚關係，且被告許金美係
    於逾期清償後將系爭房地所有權移轉登記予被告吳文中，可
    見被告許金美為避免因債務問題導致其所有系爭房地遭債權
    銀行處分。況系爭房地原設定抵押權，被告2人在上開買賣
    之後，該抵押權並未塗銷，亦未辦理債務人變更登記，顯不
    符合交易慣例，堪認被告2人就系爭房地之買賣行為係屬通
    謀虛偽意思表示，依民法第87條第1項規定，該法律行為無
    效。爰依民法第113條回復原狀及民法第242條代位權等規定
    ，訴請確認被告2人就系爭房地之買賣關係不存在，及請求
    被告吳文中塗銷系爭房地之所有權移轉登記，並回復登記為
    被告許金美名義等情。並聲明：如主文第1、2項所示。
三、被告許金美、吳文中部分：
    同意原告之主張及請求。
四、按當事人於言詞辯論時為訴訟標的之認諾者，應本於其認諾
    為該當事人敗訴之判決，民事訴訟法第384條著有明文。本
    件被告2人於100年5月12日言詞辯論期日均當庭表示同意原
    告之主張及請求，並經記明筆錄在卷，則被告2人既對於原
    告主張之訴訟標的法律關係為認諾，揆諸首揭法條規定，自
    應為被告2人敗訴之判決。從而，原告訴請確認被告2人間就
    系爭房地之買賣關係不存在，及請求被告吳文中塗銷系爭房
    地之所有權移轉登記，並回復登記為被告許金美名義，均有
    理由，應予准許。
五、結論：本件原告之訴為有理由，依民事訴訟法第78條、第85
    條第1項，判決如主文。
中    華    民    國    100   年     5    月    26    日
                  民事第三庭    法  官  林金灶
以上正本係照原本作成。
如對本判決上訴，須於判決送達後20日內向本院提出上訴狀(須
附繕本)。若委任律師提起上訴者，應一併繳納上訴審裁判費。
中    華    民    國    100   年     5    月    26    日
                                書記官  李國敬